【裁判字號】    98,上易,33
【裁判日期】    980217
【裁判案由】    竊盜
【裁判全文】
臺灣高等法院臺南分院刑事判決          98年度上易字第33號
上  訴  人  臺灣臺南地方法院檢察署檢察官
被      告  甲○○○
                      現另案於臺灣臺南監獄臺南分監執行中
被      告  乙○○
                      現另案於臺灣臺南監獄臺南分監執行中
上列上訴人因被告竊盜案件，不服臺灣臺南地方法院97年度易字
第1289號中華民國97年11月28日第一審判決（起訴案號：臺灣臺
南地方法院檢察署97年度偵字第5575號），提起上訴，本院判決
如下：
    主  文
原判決關於甲○○○、乙○○被訴竊取電錶箱無罪部分撤銷。
甲○○○、乙○○共同竊盜未遂，均累犯，各處拘役肆拾伍日，
如易科罰金，均以新台幣壹仟元折算壹日。
    事  實
一、甲○○○曾因犯詐欺案件，經原審判處有期徒刑5月確定，
    於民國96年6月7日執行完畢；乙○○曾因犯恐嚇罪，經臺灣
    嘉義地方法院判處有期徒刑3月確定，於96年4月6日執行完
    畢。渠二人均不知悔改，竟共同基於為自己不法所有之犯意
    聯絡，於民國97年3月31日中午12時28分許，由乙○○騎乘
    車牌號碼3HK-951號機車搭載甲○○○，行經臺南縣永康市
    ○○○路222號時，由乙○○在機車上把風，甲○○○則下
    車著手竊取該處劉春長所有之電錶箱，因電錶箱有上鎖而未
    能得逞。路人劉豐紹見其二人行跡可疑，發現其二人於同日
    中午12時20分許，由乙○○騎乘車牌號碼3HK-951號機車搭
    載甲○○○，行經臺南縣永康市○○路145巷115號時，由乙
    ○○在機車上把風，甲○○○則下車著手竊取該處陳主課所
    有之鋁梯一座，但因甲○○○無法解下防盜繫繩而未能得逞
    （被告二人竊取鋁梯未遂部分，已經原審判決，各判處拘役
    50 日，檢察官及被告均未上訴而確定），跟蹤其二人再發
    現上情而報警，經警同日中午12時50分許在臺南縣永康市大
    灣中學產業道路查獲。
二、案經臺南縣警察局永康分局報請臺灣臺南地方法院檢察署檢
    察官偵查起訴。
    理  由
一、按被告以外之人於審判外之陳述，雖不符刑事訴訟法第159
    條之1至之4之規定，而經當事人於審判程序同意作為證據，
    法院審酌該言詞陳述或書面陳述作成時之情況，認為適當者
    ，亦得為證據。刑事訴訟法第159條之5第1項定有明文。查
    證人即告發人劉豐紹、證人即被害人劉春長分別於警詢或偵
    查中之證述，雖係被告以外之人於審判外之陳述，惟檢察官
    及被告於本院審判程序同意作為證據，且該等供述證據係由
    職司犯罪調查、偵查之警方及檢察官依法定正當程序作成，
    查無顯不可信之情狀，本院審酌上情認屬適當，依上開規定
    ，自得為證據。
二、訊據被告甲○○○、乙○○二人固不否認於上揭時地有由乙
    ○○騎乘車牌號碼3HK-951號機車搭載甲○○○，行經上開
    地點附近，但均堅詞否認有上開竊取電錶箱之犯行。惟查，
    證人劉豐紹於原審審理時結證稱：「（當時你看到的兩個偷
    東西的人，你現在是否還認得？）認得，印象很深。（請當
    庭指認是否為當庭的這兩位被告？）沒錯，乙○○是騎摩托
    車，甲○○○是被載。（你看到乙○○他們兩個在拔電箱，
    是如何拔電箱？）乙○○在摩托車上，甲○○○下車用力拉
    電箱的門，後來拉不下來就走了。（你看到甲○○○是用何
    方式拉，請描述一下？）她沒有拿工具，是徒手先把電箱打
    開，再由上往下拉，拉不下來，她只拉一次，就立刻走了。
    」等語（見原審卷第47-48頁），顯見被告二人確有分工，
    由乙○○騎機車載甲○○○，乙○○在機車上把風，甲○○
    ○下車用力拉電箱的門，而著手竊取上開電錶箱未遂無誤，
    核與被害人劉春長即電錶箱之所有權人於警詢時證稱：伊有
    將電錶箱加裝鎖頭及固定，所以未被竊得逞等語（見警卷第
    13頁），及卷附釘掛在牆壁電錶箱照片可證（見警卷第34頁
    ），是被告二人確有竊取電錶之行為但未得逞，足以認定。
三、核被告二人所為，係犯刑法第320條第3項、第1項竊盜未遂
    罪。被告二人就前揭犯行間，有犯意聯絡及行為分擔，為共
    同正犯。被告二人已著手於上開犯罪行為之實行而不遂，為
    未遂犯，依刑法第25條第2項規定減輕之。又被告甲○○○
    、乙○○有如犯罪事實欄所示之前科罪刑，且分別於96年4
    月6日、同年6月7日執行完畢，有臺灣高等法院被告前案紀
    錄表在卷足憑，其二人於有期徒刑執行完畢後，5年以內故
    意再犯本件有期徒刑以上之罪，均為累犯，應依刑法第47條
    第1項規定加重其刑，上開有刑之加重及減輕之情事，並依
    法先加後減之。
四、原審審理結果，認被告二人確有共同為竊取電錶箱之行為分
    擔，但因被告甲○○○未以工具行竊致不能達到竊取之目的
    ，而認被告二人根本無法竊得上揭電錶箱，其行為不能發生
    犯罪之結果，又無危險，而對被告二人此部分為無罪之諭知
    。然按行為不能發生犯罪之結果，又無危險者，不罰，為刑
    法第26條所明定，即學說上所謂不能犯。惟上開所稱「行為
    不能發生犯罪之結果，又無危險」之不能犯，例如誤以玩具
    BB槍為真槍而對被害人開槍射擊，或如誤以白糖為砒霜而對
    被害人下毒，此兩種情形，均不能達成殺人之目的，因「以
    玩具BB槍為真槍而對被害人開槍射擊」及「誤以白糖為砒霜
    而對被害人下毒」，此兩種情形，係不能發生犯罪之結果，
    又無危險，始可認係不能犯。而本案被告共同竊取電錶箱，
    已由被告甲○○○自被告乙○○之機車下車徒手用力拉電箱
    的門，因電錶箱經加裝鎖頭及固定，所以未能得逞，顯然已
    著手實行竊盜行為，但因電錶箱經加裝鎖頭及固定，所以未
    被竊走，應係障礙未遂而非不能犯，原判決疏未詳查而對被
    告二人為無罪判決，即有未當。檢察官上訴指摘原判決此部
    分為不當，為有理由，自應由本院將原判決此部分撤銷改判
    ，以期適法。爰審酌被告二人年輕力強，不知靠己力賺取報
    酬，且有詐欺、竊盜前科，於執行完畢後，再犯本案竊盜罪
    ，顯見其漠視他人財產權益，所為實屬不該，惟所竊電錶箱
    價值不高及其二人犯後態度等一切情狀，各量處拘役45日，
    並諭知易科罰金均以新台幣1千元折算1日之標準。
據上論斷，應依刑事訴訟法第369條第1項前段、第364條、第299
條第1項前段，刑法第28條、第320條第3項、第1項、第25條、第
47條第1項、第41條第1項前段，判決如主文。
本案經檢察官林炎昇到庭執行職務。
中    華    民    國    98    年    2     月    17    日
                  刑事第一庭    審判長法  官  黃崑宗
                                      法  官  夏金郎
                                      法  官  王明宏
以上正本證明與原本無異。
不得上訴。
                                      書記官  黃全忠
中    華    民    國    98    年    2     月    19    日
附錄本判決論罪科刑法條：
中華民國刑法第320條：
意圖為自己或第三人不法之所有，而竊取他人之動產者，為竊盜
罪，處5年以下有期徒刑、拘役或5百元以下罰金。
意圖為自己或第三人不法之利益，而竊佔他人之不動產者，依前
項之規定處斷。
前二項之未遂犯罰之。


司法院資訊處製作；財團法人民間司法改革基金會備份。
